# 土地使用权问题

提问人：lingsu 时间：2012-08-13 17:56:04
版主，请教一个问题：某公司现经营范围改为房产开发，原购入土地进无形资产摊销，现如果该土地要进行房产开发，我想问应该按规划证的面积还是实际开发的面积，将原摊余土地转开发成本。是否有相关的依据，谢谢

回答人：chenyiwei
比较合适的做法应是本次（期）开发的占地面积占整个土地面积之比。分摊方法一旦确定即应一贯运用。

提问人：lingsu 时间：2012-08-14 11:08:58
版主，如果公司一直没有开发土地，那不是越到后面可转回开发成本的价值越低了，这样以后的利润率不很高了吗？谢谢

回答人：chenyiwei
这只是时间性差异而已。在没有明确土地用途和规划，未实际动工开发之前，作为无形资产摊销计入损益是合适的。